# 关于预付租金于租赁负债的问题

提问人：zangxu 时间：2023-09-26 09:40:23
公司经营所需租入办公楼，租赁合同约定按月支付租金，因此，根据合同约定付款方式、付款金额确认使用权资产、租赁负债。
但实际操作中，公司按季度支付租金。
请问：
1 、公司在每季度初预付 3 个月租金后，已支付的租金部分不应再计提利息。但是与初始按月测算每月应摊销的未确认融资费用不匹配。此时应当如何处理，租赁负债的初始确认应当根据合同约定还是根据企业实际付款情况？
2 、公司每季度初预付租金后，假设 2023 年 7 月初预付 7 、 8 、 9 三个月租金，此时应当根据付款额全部冲减租赁负债，还是仅冲销 7 月份 1 各月的租赁负债，剩余预付 8 、 9 两个月的租金再预付账款列示。

回答人：chenyiwei
如果合同约定租金按月支付，实际操作中按季支付（预付），例如 2023 年 7 月初预付 7 、 8 、 9 三个月租金，则对于超出原合同约定预付的租金也应当冲减租赁负债处理，不应同时在预付账款和租赁负债双方挂账。
上述提前支付租金，理论上应视为对租约的修改，按照新租赁准则下对于租赁变更（变更部分不构成单独租赁）的相关规定处理，对租赁负债进行重新计量，重新计量的差额调整使用权资产账面价值。但这样操作在实务中的可行程度较低，一般就简化处理，不改变原先实际利率法下的摊销和利息费用计量结果。